臺灣嘉義地方法院刑事判決　　　　　　　　　　　　　　九十年度易字第七六號
　　公　訴　人　臺灣嘉義地方法院檢察署檢察官
　　被　　　告　乙○○
右列被告因傷害案件，經檢察官提起公訴（九十年度偵字第四六○三號、第五一八四
號），本院判決如左︰
    主  文
乙○○傷害人之身體，處有期徒刑參月，如易科罰金，以參百元折算壹日。
    事  實
一、乙○○係甲○○○之姪子（亦即乙○○之父親與甲○○○之配偶係兄弟），二人
    之間為三親等旁系姻親，屬於家庭暴力防治法第三條第四款之家庭成員。乙○○
    因不滿甲○○○先後與其父黃戊戌、母黃吳金鳳發生爭執，一時氣憤，竟基於普
    通傷害之犯意，於民國九十年六月十九日上午七時許，在嘉義縣水上鄉義興村番
    子寮三十九之一號前，徒手自甲○○○之胸前往後推一下，致甲○○○站立不穩
    、往後傾斜，適因地面不平，甲○○○即摔倒在地，因而受有右側橈尺骨骨折、
    胸椎第十二節、腰椎第二節壓迫性骨折等傷害。
二、案經甲○○○訴由嘉義縣警察局水上分局報告暨甲○○○訴請臺灣嘉義地方法院
    檢察署檢察官偵查起訴。
    理  由
一、訊據被告乙○○，其對於右揭時間、地點徒手推告訴人甲○○○一下，告訴人因
    而跌倒受傷之情節，於警訊、偵訊及本院審理中均坦承不諱，且供述一致；核與
    告訴人於本院審理中之指訴情節相符。又被告如何因見告訴人與其父母親發生爭
    執而於上開時間、地點推告訴人一下致其倒地等情並經證人即被告之堂弟黃國誠
    、被告之父黃戊戌、被告之母黃吳金鳳、被告之配偶吳清美等人分別證述明確，
    並有照片二張在卷可考。此外，復有陽明醫院所出具之傷害診斷書在卷可稽，依
    該診斷書上所記載之受傷情形，核與被告之自白內容及被害人之指訴情節完全吻
    合。本件事證明確，被告犯行堪予認定。
二、查被告係告訴人之姪子（亦即被告之父親與告訴人之配偶係兄弟），二人之間為
    三親等旁系姻親，屬於家庭暴力防治法第三條第四款之家庭成員，案發時應知告
    訴人（二十一年十二月九日出生）已將近七十高齡，且案發地點係渠等平日居住
    之處所，地面是否有高低不平之情形，被告應知之甚詳，核被告故意自告訴人之
    胸前往後推一下，致其站立不穩、往後傾斜，適因地面不平，因而摔倒在地，受
    有傷害，係犯刑法第二百七十七條第一項之傷害罪，屬家庭暴力防治法第二條第
    二項所稱之家庭暴力罪。爰審酌被告因一時氣憤而推告訴人之胸前一下，導致年
    邁之告訴人受有上開骨折等傷害，被告犯罪後雖坦承犯行，尚有悔意，惟迄今仍
    未取得告訴人諒解等一切情狀，量處如主文所示之刑，並諭知易科罰金之折算標
    準。
據上論斷，應依刑事訴訟法第二百九十九條第一項前段，刑法第二百七十七條第一項
、第四十一條第一項前段，罰金罰鍰提高標準條例第一條前段、第二條，判決如主文
。
本案經檢察官陳昭廷到庭執行職務。
中      華      民      國   九 十 一   年      三      月    二十六    日
                                臺灣嘉義地方法院刑事第一庭
                                        法  官  李  麗  萍
右正本證明與原本無異。
如不服本判決，應於判決送達後十日內向本院提出上訴狀( 應附繕本 )。
中      華      民      國   九 十 一   年      三      月    二十六    日
                                        書記官  侯  麗  茹
附錄本判決論罪法條全文：
刑法第二百七十七條第一項
傷害人之身體或健康者，處三年以下有期徒刑、拘役或一仟元以下罰金。
